<!DOCTYPE html PUBLIC "-//W3C//DTD XHTML 1.0 Transitional//EN" "http://www.w3.org/TR/xhtml1/DTD/xhtml1-transitional.dtd">
<html xmlns="http://www.w3.org/1999/xhtml">
<head>
	<meta http-equiv="Content-Type" content="text/html; charset=iso-8859-1" />
	<title>Ymmärrä suomea</title>
	<style type="text/css" media="all">@import "css/styles.css";</style>
	<script type="text/javascript" src="swfobject.js"></script>
</head>
<body class="font-medium">
	<div id="main-wrapper">
		<div id="topbar"></div>
		<div id="main-menu">
			<table cellspacing="0" cellpadding="0" border="0" class="add-links"><tr>
				<td class="item"><img class="raquo" src="i/raquo.gif" alt="" height="7" width="4" /><a href="/ymmarra/index.php?moduli=sanakirja">Sanakirja</a></td>
				<td class="item"><img class="raquo" src="i/raquo.gif" alt="" height="7" width="4" /><a href="/ymmarra/index.php?moduli=verbit">Verbiluettelo</a></td>
				<td class="item"><img class="raquo" src="i/raquo.gif" alt="" height="7" width="4" /><a href="/ymmarra/index.php?moduli=kielioppi">Kielioppi</a></td>
			</tr></table>
			<table cellspacing="0" cellpadding="0" border="0"><tr>
				<td class="item"><img class="raquo" src="i/raquo.gif" alt="" height="7" width="4" /><a href="/ymmarra/index.php">Etusivu</a></td>
				<td class="item"><img class="raquo" src="i/raquo.gif" alt="" height="7" width="4" /><a href="/ymmarra/index.php?moduli=tekstit">Lukutekstit</a></td>
			</tr></table>
		</div>
		<div id="content">
			<table cellspacing="0" cellpadding="0" border="0" id="content-wrapper"><tr>
				<td>
					<div id="left-menu">
												<div class="header-verb"><span>Verbit</span></div>
						<div class="menu">
								<div class="init"><a href="/ymmarra/index.php?moduli=verbit&kirjain=a">A</a></div>
								<div class="init"><a href="/ymmarra/index.php?moduli=verbit&kirjain=e">E</a></div>
								<div class="init"><a href="/ymmarra/index.php?moduli=verbit&kirjain=h">H</a></div>
								<div class="init"><a href="/ymmarra/index.php?moduli=verbit&kirjain=i">I</a></div>
								<div class="init"><a href="/ymmarra/index.php?moduli=verbit&kirjain=j">J</a></div>
								<div class="init"><a href="/ymmarra/index.php?moduli=verbit&kirjain=k">K</a></div>
								<div class="init"><a href="/ymmarra/index.php?moduli=verbit&kirjain=l">L</a></div>
								<div class="init"><a href="/ymmarra/index.php?moduli=verbit&kirjain=m">M</a></div>
								<div class="init"><a href="/ymmarra/index.php?moduli=verbit&kirjain=n">N</a></div>
								<div class="init"><a href="/ymmarra/index.php?moduli=verbit&kirjain=o">O</a></div>
								<div class="init"><a href="/ymmarra/index.php?moduli=verbit&kirjain=p">P</a></div>
								<div class="init"><a href="/ymmarra/index.php?moduli=verbit&kirjain=r">R</a></div>
								<div class="init"><a href="/ymmarra/index.php?moduli=verbit&kirjain=s">S</a></div>
								<div class="init"><a href="/ymmarra/index.php?moduli=verbit&kirjain=t">T</a></div>
								<div class="init"><a href="/ymmarra/index.php?moduli=verbit&kirjain=u">U</a></div>
								<div class="init"><a href="/ymmarra/index.php?moduli=verbit&kirjain=v">V</a></div>
								<div class="init"><a href="/ymmarra/index.php?moduli=verbit&kirjain=y">Y</a></div>
								<div class="init"><a href="/ymmarra/index.php?moduli=verbit&kirjain=Ä">Ä</a></div>
						</div>					</div>
				</td>
				<td>
					<div id="main-content">
						<div id="path">
							<a href=".">Etusivu</a> &gt; <a href="/ymmarra/index.php?moduli=verbit&kirjain=K">K</a>						</div>
													<h1>KOHOTTAA</h1>
						<table cellspacing="0" cellpadding="0" border="0">
							<tr>
								<td colspan="2" style="padding-bottom:10px;"><strong>Aktiivin indikatiivi</strong></td>
							</tr>
							<tr>
								<td><pre>PREESENS                   
minä     kohotan           
sinä     kohotat           
hän      kohottaa          
me       kohotamme         
te       kohotatte         
he       kohottavat        

PASSIIVI
         kohotetaan        

IMPERFEKTI                 
         kohotin           
         kohotit           
         kohotti           
         kohotimme         
         kohotitte         
         kohottivat        

PASSIIVI
         kohotettiin       

PERFEKTI
olen     kohottanut        
olet     kohottanut        
on       kohottanut        
olemme   kohottaneet       
olette   kohottaneet       
ovat     kohottaneet       

PASSIIVI
on       kohotettu         

PLUSKVAMPERFEKTI
olin     kohottanut        
olit     kohottanut        
oli      kohottanut        
olimme   kohottaneet       
olitte   kohottaneet       
olivat   kohottaneet       

PASSIIVI
oli      kohotettu         
</pre></td>
								<td>&nbsp;&nbsp;&nbsp;</td>
								<td><pre>  KIELTOMUOTO
  en        kohota
  et        kohota
  ei        kohota
  emme      kohota
  ette      kohota
  eivät     kohota


  ei        kohoteta

   
  en        kohottanut
  et        kohottanut
  ei        kohottanut
  emme      kohottaneet
  ette      kohottaneet
  eivät     kohottaneet


  ei        kohotettu


  en    ole kohottanut
  et    ole kohottanut
  ei    ole kohottanut
  emme  ole kohottaneet
  ette  ole kohottaneet
  eivät ole kohottaneet


  ei    ole kohotettu


  en    ollut  kohottanut
  et    ollut  kohottanut
  ei    ollut  kohottanut
  emme  olleet kohottaneet
  ette  olleet kohottaneet
  eivät olleet kohottaneet


  ei    ollut  kohotettu
</pre></td>
							</tr>
						</table>
						<table cellspacing="0" cellpadding="0" border="0">
							<tr>
								<td colspan="2" style="padding-bottom:10px;"><strong>Aktiivin konditionaali</strong></td>
							</tr>
							<tr>
								<td><pre>PREESENS
minä     kohottaisin       
sinä     kohottaisit       
hän      kohottaisi        
me       kohottaisimme     
te       kohottaisitte     
he       kohottaisivat     

PASSIIVI
         kohotettaisiin    

PERFEKTI
olisin   kohottanut        
olisit   kohottanut        
olisi    kohottanut        
olisimme kohottaneet       
olisitte kohottaneet       
olisivat kohottaneet       

PASSIIVI
olisi    kohotettu         
</pre></td>
								<td>&nbsp;&nbsp;&nbsp;</td>
								<td><pre> 
  en        kohottaisi
  et        kohottaisi
  ei        kohottaisi
  emme      kohottaisi
  ette      kohottaisi
  eivät     kohottaisi


  ei        kohotettaisi


  en    olisi  kohottanut
  et    olisi  kohottanut
  ei    olisi  kohottanut
  emme  olisi  kohottaneet
  ette  olisi  kohottaneet
  eivät olisi  kohottaneet


  ei    olisi  kohotettu
</pre></td>
							</tr>
						</table>
						<table cellspacing="0" cellpadding="0" border="0">
							<tr>
								<td colspan="2" style="padding-bottom:10px;"><strong>Aktiivin potentiaali</strong></td>
							</tr>
							<tr>
								<td><pre>PREESENS
minä     kohottanen        
sinä     kohottanet        
hän      kohottanee        
me       kohottanemme      
te       kohottanette      
he       kohottanevat      

PASSIIVI
         kohotettaneen     

PERFEKTI
lienen   kohottanut        
lienet   kohottanut        
lienee   kohottanut        
lienemme kohottaneet       
lienette kohottaneet       
lienevät kohottaneet       

PASSIIVI
lienee   kohotettu         
</pre></td>
								<td>&nbsp;&nbsp;&nbsp;</td>
								<td><pre> 
  en        kohottane
  et        kohottane
  ei        kohottane
  emme      kohottane
  ette      kohottane
  eivät     kohottane


  ei        kohotettane


  en    liene  kohottanut
  et    liene  kohottanut
  ei    liene  kohottanut
  emme  liene  kohottaneet
  ette  liene  kohottaneet
  eivät liene  kohottaneet


  ei    liene  kohotettu
</pre></td>
							</tr>
						</table>
						<table cellspacing="0" cellpadding="0" border="0">
							<tr>
								<td colspan="2" style="padding-bottom:10px;"><strong>Aktiivin imperatiivi</strong></td>
							</tr>
							<tr>
								<td><pre>PREESENS

(sinä)   kohota            
(hän)    kohottakoon       
(me)     kohottakaamme     
(te)     kohottakaa        
(he)     kohottakoot       

PASSIIVI
         kohotettakoon     

PERFEKTI

ole      kohottanut        
olkoon   kohottanut        
olkaamme kohottaneet       
olkaa    kohottaneet       
olkoot   kohottaneet       

PASSIIVI

olkoon   kohotettu         
</pre></td>
								<td>&nbsp;&nbsp;&nbsp;</td>
								<td><pre> 

  älä       kohota
  älköön    kohottako
  älkäämme  kohottako
  älkää     kohottako
  älkööt    kohottako


  älköön    kohotettako



  älä      ole  kohottanut
  älköön   olko kohottanut
  älkäämme olko kohottaneet
  älkää    olko kohottaneet
  älkööt   olko kohottaneet



  älköön   olko kohotettu
</pre></td>
							</tr>
						</table>
						<table cellspacing="0" cellpadding="0" border="0">
							<tr>
								<td colspan="2" style="padding-bottom:10px;"><strong>Verbin nominaalimuodot</strong></td>
							</tr>
							<tr>
								<td><pre>I INFINITIIVI              

Lyhyempi muoto:            
         kohottaa          

Pitempi muoto:             
         kohottaakseni     
         kohottaaksesi
         kohottaakseen
         kohottaaksemme
         kohottaaksenne
         kohottaakseen

III  INFINITIIVI           

inessiivi    kohottamassa  
elatiivi     kohottamasta  
illatiivi    kohottamaan   
adessiivi    kohottamalla
abessiivi    kohottamatta  
instruktiivi kohottaman    
                           
Passiivi
instruktiivi kohotettaman  
                           
                           
</pre></td>
								<td>&nbsp;&nbsp;&nbsp;</td>
								<td><pre>  II INFINITIIVI

  inessiivi     kohottaessa
  instruktiivi  kohottaen

  Passiivi
  inessiivi     kohotettaessa






  IV INFINITIIVI

  nominatiivi   kohottaminen
  partitiivi    kohottamista
     

  I PARTISIIPPI 
  aktiivi       kohottava
  passiivi      kohotettava

  II PARTISIIPPI 
  aktiivi       kohottanut
  passiivi      kohotettu
</pre></td>
							</tr>
						</table>

					</div>
				</td>
			</tr></table>		</div>
		<div id="footer"><a href="http://www.oph.fi/"><img src="i/oph_logo_ymmarrasuomea.gif" width="157" height="35" alt="OPH" /></a></div>
	</div>
</body>
</html>
